臺灣臺中地方法院刑事判決
111年度交易字第1024號
公  訴  人  臺灣臺中地方檢察署檢察官
被      告  周誼濠


上列被告因過失傷害案件，經檢察官提起公訴（111年度偵字第1
5947號），本院判決如下：
    主    文
周誼濠犯過失傷害罪，處拘役伍拾日，如易科罰金，以新臺幣壹
仟元折算壹日。　
    犯罪事實
一、周誼濠於民國110 年12月16日8 時54分許，駕駛車牌號碼00
    0- 0000 號自小客車，沿臺中市北屯區松竹路內側車道往北
    屯路方向行駛，途經松竹路2 段421 之1 號前，本應注意汽
    車在行駛途中，於變換車道時，應讓直行車先行，並注意安
    全距離，而當時天候晴、日間自然光線、柏油路面乾燥、無
    缺陷、無障礙物，視距良好，客觀上並無不能注意之情事，
    竟疏未注意於此，驟然自外側車道向右偏靠欲變換至外側車
    道，適有謝偉杰騎乘車牌號碼000-000 號普通重型機車，沿
    同向外側車道行駛至上開地點，兩車因閃避不及而發生碰撞
    ，謝偉杰因而人車倒地，致受有左側鎖骨骨折、左胸挫傷等
    傷害。周誼濠肇事後停留於現場，並向據報前往現場處理之
    臺中市政府警察局第五分局第五交通分隊警員坦承為肇事人
    ，而主動接受裁判。
二、案經謝偉杰聲請臺中市北屯區調解委員會調解不成立後聲請
    移送臺灣臺中地方檢察署檢察官偵查起訴。
    理    由
一、按被告以外之人於審判外之言詞或書面陳述，除法律有規定
    者外，不得作為證據，刑事訴訟法第159 條第1 項定有明文
     。又按被告以外之人於審判外之陳述，雖不符刑事訴訟法
    第 159條之1至第159條之4之規定，而經當事人於審判程序
    同意作為證據，法院審酌該言詞陳述或書面陳述作成時之情
    況，認為適當者，亦得為證據；當事人、代理人或辯護人於
    法院調查證據時，知有同法第159 條第1 項不得為證據之情
     形，而未於言詞辯論終結前聲明異議者，視為有前項之同
    意，刑事訴訟法第159 條之5 亦有明文，而該條規定之立法
    意旨，在於確認當事人對於傳聞證據有處分權，得放棄反對
    詰問權，同意或擬制同意傳聞證據可作為證據，屬於證據傳
    聞性之解除行為，如法院認為適當，不論該傳聞證據是否具
    備刑事訴訟法第159 條之1 至第159 條之4 所定情形，均容
    許作為證據，不以未具備刑事訴訟法第159 條之1 至第159 
    條之4 所定情形為前提（最高法院104 年度第3 次刑事庭會
    議決議參照）。本判決認定事實所引用之供述證據（含文書
    證據），檢察官、被告均不爭執其證據能力，亦未於言詞辯
    論終結前聲明異議，而本院審酌各該證據作成時之情況，並
    無 違法不當或證明力明顯過低之瑕疵，亦認以之作為證據
    應屬 適當，是依刑事訴訟法第159 條之5 規定，均有證據
    能力。
二、訊據被告對於上開犯罪事實坦承不諱，核與證人即告訴人謝
    偉杰於警詢及偵訊時指訴之情節相符，並有道路交通事故現
    場圖、道路交通事故調查報告表㈠㈡各1 份、現場及車損照片
    22張在卷可稽。而告訴人因本件車禍受有左側鎖骨骨折、左
    胸挫傷之傷害，有長庚醫院財團法人林口長庚醫院診斷證明
    書1 份在卷可佐，是告訴人確係因本件交通事故而受前揭傷
    害乙節，應可認定。按汽車在同向二車道以上之道路（車道
    數計算，不含車種專用車道、機車優先道及慢車道），除應
    依標誌或標線之指示行駛外，變換車道時，應讓直行車先行
    ，並注意安全距離，道路交通安全規則第98條第1項第6款訂
    有明文。被告駕駛自用小客車本應注意上開規定，且當時天
    候晴、日間自然光線、柏油路面乾燥、無缺陷、無障礙物，
    視距良好等情，有道路交通事故調查報告表㈠在卷可參，顯
    見被告於事發當時並無不能注意之情事，被告未注意及此，
    驟然變換車道、且未讓直行之告訴人機車先行，以致肇事，
    其有過失甚明。又告訴人確因本件車禍而受傷，被告之過失
    行為與告訴人之傷害間有相當因果關係。本案事證業臻明確
    ，被告犯行堪以認定，應予依法論科。
三、核被告所為，係犯刑法第284 條前段之過失傷害罪。被告肇
    事後，在有偵查權限之人知悉上開車禍犯罪人之前，向前往
    現場處理之臺中市政府警察局第五交通分隊警員承認為肇事
    者，而接受裁判，此有臺中市政府警察局道路交通事故肇事
    人自首情形紀錄表1 紙在卷足憑，核與自首之要件相當，爰
    依刑法第62條前段規定減輕其刑。爰審酌被告因一時疏忽之
    過失駕車行為致發生本案車禍，並造成告訴人受有前揭之傷
    勢，當予以責難，惟被告犯後坦承犯行，態度尚可，並考量
    告訴人所受之傷勢、被告之智識程度及家庭經濟狀況等一切
    情狀，量處如主文所示之刑，並諭知易科罰金之折算標準，
    以資懲儆。
據上論斷，應依刑事訴訟法第299 條第1 項前段，刑法第284 條
前段、第62條前段、第41條第1 項前段，刑法施行法第1 條之1 
，判決如主文。
本案經檢察官陳文一提起公訴，檢察官林文亮到庭執行職務。
中　　華　　民　　國　　111 　年　　8 　　月　　23　　日
                  刑事第十六庭  法  官  江彥儀
以上正本證明與原本無異。
如不服本判決應於收受送達後20日內向本院提出上訴書狀，並應
敘述具體理由；其未敘述上訴之理由者，應於上訴期間屆滿後20
日內向本院補提理由書（均須按他造當事人之人數附繕本）「切
勿逕送上級法院」。
告訴人或被害人如不服判決，應備理由具狀向檢察官請求上訴，
上訴期間之計算，以檢察官收受判決正本之日起算。
　　　                        　書記官  曾靖文
中　　華　　民　　國　　111 　年　　8 　　月　　23　　日
附錄本案論罪科刑法條：
中華民國刑法第284條
因過失傷害人者，處1年以下有期徒刑、拘役或10萬元以下罰金
；致重傷者，處3年以下有期徒刑、拘役或30萬元以下罰金。